【裁判字號】    99,抗,677
【裁判日期】    990630
【裁判案由】    聲請定其應執行刑
【裁判全文】
臺灣高等法院刑事裁定                   99年度抗字第677號
抗  告  人
即  受刑人  甲○○
上列抗告人因聲請定其應執行刑案件，不服臺灣臺北地方法院中
華民國99年5月21日裁定（99年度聲字第1132號），提起抗告，
本院裁定如下：
    主  文
抗告駁回。
    理  由
一、原裁定意旨略以：抗告人即受刑人甲○○（下稱抗告人）因
    恐嚇等案件，茲檢察官聲請定其應執行之刑，經審核認聲請
    為正當，爰依刑事訴訟法第477條第1項，刑法第53條、第51
    條第5款，裁定其應執行有期徒刑9年6月。
二、抗告意旨略以：刑法於民國（下同）94年2月2日刪除第56條
    連續犯後，屬於連續犯之犯罪，原則上應回歸數罪併罰之處
    刑，然比較販賣毒品案件或強盜案件與抗告人所犯之恐嚇罪
    部分，如犯販賣毒品5罪，分別判刑15年，定應執行刑約為
    18年或19年；犯強盜罪6罪，分別判刑5年6月，定應執行刑
    約為6年6月，而抗告人所犯之案件合併後定應執行刑卻為9
    年6月，顯然不公平，有違刑法之公平原則與比例原則，請
    予以抗告人從新從輕最有利之裁定云云。
三、按裁判確定前犯數罪者，併合處罰之。數罪併罰，有二裁判
    以上者，依刑法第51條之規定，定其應執行之刑，刑法第50
    條、第53條分別定有明文。次按法律上屬於自由裁量之事項
    ，並非概無法律性之拘束。自由裁量係於法律一定之外部性
    界限內（以定執行刑言，即不得違反刑法第51條之規定）使
    法官具體選擇以為適當之處理；因此在裁量時，必須符合所
    適用之法規之目的。更進一步言，須受法律秩序之理念所指
    導，此亦即所謂之自由裁量之內部性界限。關於定應執行之
    刑，既屬自由裁量之範圍，其應受此項內部性界限之拘束，
    要屬當然，固有最高法院80年臺非字第473號判例可稽。再
    按，更定之應執行刑，不應比前定之應執行刑加計其他裁判
    所處刑期後為重，否則即與法律秩序理念及法律目的之內部
    界限有違，難認適法（最高法院九十三年度台非字第一九二
    號裁定參照）。又依刑法第51條第5款規定定執行，並非減
    刑之依據，法院定執行刑時，如已審酌被告所犯各罪中，曾
    定執行刑者所定刑度，在數罪各刑之宣告刑或執行刑合併刑
    期範圍內重定執行刑，即無違法可言。
四、經查：本件原裁定以抗告人先後犯如原裁定附表編號1至8所
    示各罪，經分別判處如其附表所示之刑確定，檢察官聲請原
    審法院定其應執行之刑，原審法院經審核卷證結果，認其聲
    請為正當，依刑事訴訟法第477條第1項，刑法第53條、第51
    條第5款等規定，裁定應執行刑為有期徒刑9年6月。經核原
    裁定附表編號1至8所示之各宣告刑中之刑期最長者為原裁定
    附表編號7、8，其等宣告刑均分別為有期徒刑7年，各刑合
    併後為有期徒刑10年9月（其中附表編號7、8前曾定其應執
    行刑有期徒刑8年，獲減有期徒刑6年之利益），揆諸上開規
    定及說明，抗告人本件定其應執行刑之範圍為：有期徒刑
    7年以上，有期徒刑10年9月以下。而本件抗告人之應執行刑
    為有期徒刑9年6月，依法合於法所定之外部界限，且亦未逾
    自由裁量之內部性界線，核原審之裁定於法無不合。抗告人
    徒以上情，任意指摘原裁定不當，求予撤銷改判，為無理由
    ，應予駁回。
五、據上論結，應依刑事訴訟法第412條，裁定如主文。
中    華    民    國    99    年    6     月    30    日
                  刑事第二十庭審判長法  官  楊貴雄
                                    法  官  周明鴻
                                    法  官  林銓正
以上正本證明與原本無異。
不得再抗告。
                                    書記官  張淨卿
中    華    民    國    99    年    7     月    2     日

司法院資訊處製作；財團法人民間司法改革基金會備份。
